---
title: "SuperFarmer"
author: "[Hanna Kranas](https://github.com/hansiu), [Joanna Zbijewska](https://github.com/joannazbijewska)"
date: "21 pazdziernika 2016"
output:
  html_document:
    toc: true
    depth: 3
    number_sections: true
    theme: united
    highlight: tango
---

```{r setup, include=FALSE}
knitr::opts_chunk$set(echo = TRUE)
```
```{r global_options, include=FALSE}
knitr::opts_chunk$set(warning=FALSE,message =FALSE)
```
```{r load_packages, include=FALSE}
library(ggplot2)
library('dplyr')
```
#**Definicje niezbednych wartosci**  
##Stada
```{r stada-tworzenie, include=FALSE}
nazwy <- c('krolik','owca','swinia','krowa','kon','maly_pies','duzy_pies')
stado_glowne <- c(60,24,20,12,6,4,2)
stado <- c(0,0,0,0,0,0,0)
names(stado_glowne) <- nazwy
names(stado) <- nazwy
```
```{r stada-przyklad}
stado
stado_glowne
```
##Kostki
```{r kostki-tworzenie, include=FALSE}
kostka_zielona <- c('krolik','krolik','krolik','krolik','krolik','krolik','owca','owca','owca','swinia','krowa','wilk')
kostka_czerwona <- c('krolik','krolik','krolik','krolik','krolik','krolik','owca','owca','swinia','swinia','kon','lis')
```
```{r kostki-przyklad}
kostka_zielona
kostka_czerwona
```
#**Funkcje pomocnicze**  
##Funkcja liczaca ile otrzymamy ze stada glownego, z tego co nam sie nalezy
```{r licz-tworzenie}
daj_ze_stada_glownego_ile_sie_da <- function(tyle_chce_wziac,stado,stado_glowne){
    tyle_chce_wziac <- ifelse(tyle_chce_wziac <= stado_glowne, tyle_chce_wziac, stado_glowne)
    return(tyle_chce_wziac)
  }
```
```{r licz-przyklad}
tyle_chce_wziac <- c(1,25,0,0,0,5,0)
daj_ze_stada_glownego_ile_sie_da(tyle_chce_wziac,stado,stado_glowne)
```
##Funkcja wykonujaca czynnosc przekazywania zwierzat miedzy stadem a stadem glownym
```{r stanstad-tworzenie}
dodaj_lub_odejmij_zwierzeta <- function(co, jak='+',stado,stado_glowne){
  if (jak=='+'){ # dodajemy do stada
    stado <- stado + co
    stado_glowne <- stado_glowne - co
  } else { # odejmujemy ze stada
    stado <- stado - co
    stado_glowne <- stado_glowne + co
  }
  return(list(Stado=stado,Glowne=stado_glowne))
}
```
```{r stanstad-przyklad}
co <- daj_ze_stada_glownego_ile_sie_da(tyle_chce_wziac,stado,stado_glowne)
NoweStany <- dodaj_lub_odejmij_zwierzeta(co,'+',stado,stado_glowne)
NoweStany
stado <- NoweStany$Stado
stado_glowne <- NoweStany$Glowne
```
##Funkcja sprawdzajaca czy stac nas na wygrana i zakanczajaca gre
```{r zakoncz-tworzenie}
zakoncz_gre_jak_starcza <- function(stado){
  if(all(stado >= c(0,0,0,0,2,0,0)) | all(stado >= c(0,0,0,2,1,0,0)) | all(stado >= c(0,0,2,1,1,0,0)) | all(stado >= c(0,2,1,1,1,0,0)) | all(stado >= c(0,0,0,1,1,0,1)) | all(stado >= c(0,1,1,1,1,1,0)) | all(stado >= c(1,1,1,1,1,0,0))){
    return(TRUE)
  } else {
    return(FALSE)
  }
}
```
```{r zakoncz-przyklad}
zakoncz_gre_jak_starcza(stado)
```
##Funkcja wyluskujaca wartosci wektora z zapisu w postaci napisu
```{r wektor_z_napisu}
zrob_wektor_z_napisu <- function(co_zmienic){
  do_zamiany <- as.character(co_zmienic)
  as.numeric(unlist(strsplit(do_zamiany,',')))
}
```
#**Ramka danych do wymian**   
## Tworzenie ramki danych
```{r dane_do_wymian,results="hide",include=FALSE}
##To bedzie pierwsza kolumna naszej ramki danych - co chcemy wymieniac
co <- c("krolik","krolik","krolik","krolik","krolik","owca","owca","owca","owca","owca","owca","swinia","swinia","swinia","swinia","swinia","swinia","swinia","swinia","swinia","krowa","krowa","krowa","krowa","krowa","krowa","krowa","krowa","krowa","krowa","krowa","krowa","krowa","krowa","maly_pies","maly_pies","maly_pies","duzy_pies","duzy_pies","duzy_pies","duzy_pies","duzy_pies","duzy_pies","duzy_pies","duzy_pies","duzy_pies","duzy_pies","duzy_pies","duzy_pies","duzy_pies","duzy_pies","kon","kon","kon","kon","kon","kon","kon","kon","kon","kon","kon","kon","kon","kon","kon","kon","kon","kon","kon","kon","kon","kon","kon","kon","kon","kon","kon","kon","kon","kon","kon")
##To bedzie druga kolumna naszej ramki danych - na co chcemy wymieniac
na_co <- c("owca","swinia","krowa","maly_pies","duzy_pies","krolik","swinia","krowa","kon","maly_pies","duzy_pies","krolik","owca","krowa","kon","maly_pies","duzy_pies","owca+krolik","owca+maly_pies","maly_pies+krolik","krolik","owca","swinia","kon","duzy_pies","krolik+owca","krolik+owca+swinia","krolik+swinia","krolik+owca+maly_pies","krolik+swinia+maly_pies","swinia+owca","swinia+maly_pies","swinia+owca+maly_pies","swinia+owca+maly_pies+krolik","krolik","owca","swinia","krolik","owca","swinia","krowa","kon","krolik+owca","krolik+owca+swinia","krolik+swinia","krolik+owca+maly_pies","krolik+swinia+maly_pies","swinia+owca","swinia+maly_pies","swinia+owca+maly_pies","swinia+owca+maly_pies+krolik","owca","swinia","krowa","duzy_pies","krowa+duzy_pies","krowa+swinia","krowa+swinia+owca","krowa+swinia+maly_pies","krowa+swinia+owca+maly_pies","krowa+krolik","krowa+swinia+krolik","krowa+swinia+owca+krolik","krowa+swinia+maly_pies+krolik","swinia+owca","swinia+maly_pies","swinia+owca+maly_pies","swinia+owca+maly_pies+krolik","swinia+maly_pies+krolik","swinia+owca+krolik","owca+maly_pies","owca+krolik","owca+maly_pies+krolik","maly_pies+krolik","duzy_pies+swinia","duzy_pies+swinia+owca","duzy_pies+swinia+maly_pies","duzy_pies+swinia+owca+maly_pies","duzy_pies+krolik","duzy_pies+swinia+krolik","duzy_pies+swinia+owca+krolik","duzy_pies+swinia+maly_pies+krolik")
##To beda wektory, ktore trzeba bedzie odejmowac ze stada - trzecia kolumna danych.
za_ile <- c("6,0,0,0,0,0,0","12,0,0,0,0,0,0","36,0,0,0,0,0,0","6,0,0,0,0,0,0","36,0,0,0,0,0,0","0,1,0,0,0,0,0","0,2,0,0,0,0,0","0,6,0,0,0,0,0","0,12,0,0,0,0,0","0,1,0,0,0,0,0","0,6,0,0,0,0,0","0,0,1,0,0,0,0","0,0,1,0,0,0,0","0,0,3,0,0,0,0","0,0,6,0,0,0,0","0,0,1,0,0,0,0","0,0,3,0,0,0,0","0,0,1,0,0,0,0","0,0,1,0,0,0,0","0,0,1,0,0,0,0","0,0,0,1,0,0,0","0,0,0,1,0,0,0","0,0,0,1,0,0,0","0,0,0,2,0,0,0","0,0,0,1,0,0,0","0,0,0,1,0,0,0","0,0,0,1,0,0,0","0,0,0,1,0,0,0","0,0,0,1,0,0,0","0,0,0,1,0,0,0","0,0,0,1,0,0,0","0,0,0,1,0,0,0","0,0,0,1,0,0,0","0,0,0,1,0,0,0","0,0,0,0,0,1,0","0,0,0,0,0,1,0","0,0,0,0,0,2,0","0,0,0,0,0,0,1","0,0,0,0,0,0,1","0,0,0,0,0,0,1","0,0,0,0,0,0,1","0,0,0,0,0,0,2","0,0,0,0,0,0,1","0,0,0,0,0,0,1","0,0,0,0,0,0,1","0,0,0,0,0,0,1","0,0,0,0,0,0,1","0,0,0,0,0,0,1","0,0,0,0,0,0,1","0,0,0,0,0,0,1","0,0,0,0,0,0,1","0,0,0,0,1,0,0","0,0,0,0,1,0,0","0,0,0,0,1,0,0","0,0,0,0,1,0,0","0,0,0,0,1,0,0","0,0,0,0,1,0,0","0,0,0,0,1,0,0","0,0,0,0,1,0,0","0,0,0,0,1,0,0","0,0,0,0,1,0,0","0,0,0,0,1,0,0","0,0,0,0,1,0,0","0,0,0,0,1,0,0","0,0,0,0,1,0,0","0,0,0,0,1,0,0","0,0,0,0,1,0,0","0,0,0,0,1,0,0","0,0,0,0,1,0,0","0,0,0,0,1,0,0","0,0,0,0,1,0,0","0,0,0,0,1,0,0","0,0,0,0,1,0,0","0,0,0,0,1,0,0","0,0,0,0,1,0,0","0,0,0,0,1,0,0","0,0,0,0,1,0,0","0,0,0,0,1,0,0","0,0,0,0,1,0,0","0,0,0,0,1,0,0","0,0,0,0,1,0,0","0,0,0,0,1,0,0")
##To bedzie ostatnia kolumna ramki danych - wektory z otrzymanymi zwierzetami.
co_z_tego <- c("0,1,0,0,0,0,0","0,0,1,0,0,0,0","0,0,0,1,0,0,0","0,0,0,0,0,1,0","0,0,0,0,0,0,1","6,0,0,0,0,0,0","0,0,1,0,0,0,0","0,0,0,1,0,0,0","0,0,0,0,1,0,0","0,0,0,0,0,1,0","0,0,0,0,0,0,1","12,0,0,0,0,0,0","0,2,0,0,0,0,0","0,0,0,1,0,0,0","0,0,0,0,1,0,0","0,0,0,0,0,2,0","0,0,0,0,0,0,1","6,1,0,0,0,0,0","0,1,0,0,0,1,0","6,0,0,0,0,1,0","36,0,0,0,0,0,0","0,6,0,0,0,0,0","0,0,3,0,0,0,0","0,0,0,0,1,0,0","0,0,0,0,0,0,1","30,1,0,0,0,0,0","18,1,1,0,0,0,0","24,0,1,0,0,0,0","24,1,0,0,0,1,0","18,0,1,0,0,1,0","0,2,2,0,0,0,0","0,0,2,0,0,2,0","0,1,2,0,0,1,0","12,1,1,0,0,1,0","6,0,0,0,0,0,0","0,1,0,0,0,0,0","0,0,1,0,0,0,0","36,0,0,0,0,0,0","0,6,0,0,0,0,0","0,0,3,0,0,0,0","0,0,0,1,0,0,0","0,0,0,0,1,0,0","30,1,0,0,0,0,0","18,1,1,0,0,0,0","24,0,1,0,0,0,0","24,1,0,0,0,1,0","18,0,1,0,0,1,0","0,2,2,0,0,0,0","0,0,2,0,0,2,0","0,1,2,0,0,1,0","12,1,1,0,0,1,0","0,12,0,0,0,0,0","0,0,6,0,0,0,0","0,0,0,2,0,0,0","0,0,0,0,0,0,2","0,0,0,1,0,0,1","0,0,3,1,0,0,0","0,4,1,1,0,0,0","0,0,2,1,0,2,0","0,3,1,1,0,1,0","36,0,0,1,0,0,0","24,0,1,1,0,0,0","18,1,1,1,0,0,0","18,0,1,1,0,1,0","0,6,3,0,0,0,0","0,0,4,0,0,4,0","0,5,3,0,0,1,0","24,5,1,0,0,1,0","48,0,1,0,0,1,0","42,2,1,0,0,0,0","0,11,0,0,0,1,0","36,6,0,0,0,0,0","36,5,0,0,0,1,0","60,0,0,0,0,2,0","0,0,3,0,0,0,1","0,4,1,0,0,0,1","0,0,2,0,0,2,1","0,3,1,0,0,1,1","36,0,0,0,0,0,1","24,0,1,0,0,0,1","18,1,1,0,0,0,1","18,0,1,0,0,1,1")
```
## Ramka sklada sie z 4 kolumn i 82 wierszy odpowiadajacych roznym sposobom wymiany zwierzat
```{r dane_wymian}
dane_wymian <- data.frame(co,na_co,za_ile,co_z_tego)
colnames(dane_wymian) = c("Co","Na_co","Za_ile","Co_z_tego")
head(dane_wymian,12)
```
#**Funkcje wymiany**  
##Funkcja sprawdzajaca czy jest juz mozliwe wziecie konia
```{r kon-tworzenie}
wez_konia_jak_starcza <- function(stado,stado_glowne){
  konik <- filter(dane_wymian, Co=="kon")
  x <- as.numeric(as.character(count(konik)))
  ##dla kazdej mozliwej wymiany zawartej w naszym data.frame sprawdzamy, czy nas stac
  ##jesli nas stac, to wymieniamy
  for(i in 1:x){
    if((all(stado >= zrob_wektor_z_napisu(konik[i,"Co_z_tego"]))) & (all(stado_glowne >= zrob_wektor_z_napisu(konik[i,"Za_ile"])))){
      NoweStany <- dodaj_lub_odejmij_zwierzeta(zrob_wektor_z_napisu(konik[i,"Co_z_tego"]),'-',stado,stado_glowne)
      NoweStany <- dodaj_lub_odejmij_zwierzeta(zrob_wektor_z_napisu(konik[i,"Za_ile"]),'+',NoweStany$Stado,NoweStany$Glowne)
      stado <- NoweStany$Stado
      stado_glowne <- NoweStany$Glowne
      break #zeby nie wziac tez z kolejnego wektora
    }
  }
  return(list(Stado=stado,Glowne=stado_glowne))
}
```
```{r kon-przyklad}
NoweStany <- wez_konia_jak_starcza(stado, stado_glowne)
NoweStany
stado <- NoweStany$Stado
stado_glowne <- NoweStany$Glowne
```
##Funkcja korzystajac z przygotowanej ramki danych dokonuje wymiany, jezeli ilosc zwierzat w stadzie i stadzie glownym jest wystarczajaca
```{r wymiana}
##przyjmuje wartosci z - jakie zwierze chcemy wymienic oraz na - na jakie zwirzaki chcemy wymienic (jesli wiecej niz jedno nalezy wpisac je z "+" pomiedzy)
wymiana <- function(z = NA,na = NA,stado,stado_glowne){
  ##filtruje nasza ramke danych najpierw ze wzgledu na zwierze wymieniane, pozniej ze   wzgledu na wybrane zwierzeta, ktore chcemy uzyskac
  if(is.na(z)){
    FALSE
  } else {
    wymieniany_zwierzak <- filter(dane_wymian, Co %in% z)
  }
  if(is.na(na)){
    FALSE
  } else {
    nasza_wymiana <- filter(wymieniany_zwierzak, Na_co %in% na)
  }
  ##uzyskanie z ramki danych wartosci wektorow zaplaty i uzyskanych zwirzat
  zaplata <- zrob_wektor_z_napisu(nasza_wymiana$Za_ile)
  uzysk <- zrob_wektor_z_napisu(nasza_wymiana$Co_z_tego)
  ##sprawdzenie czy nas stac i czy mozna wziac ze stada glownego
  if(all(stado >= zaplata) & all(stado_glowne >= uzysk)){
  ##dodaje i odejmuje odpowiednie wartosci ze stada i stada glownego
  NoweStany <- dodaj_lub_odejmij_zwierzeta(zaplata,'-',stado,stado_glowne)
  NoweStany <- dodaj_lub_odejmij_zwierzeta(uzysk,'+',NoweStany$Stado,NoweStany$Glowne)
  stado <- NoweStany$Stado
  stado_glowne <- NoweStany$Glowne
  }
  return(list(Stado=stado,Glowne=stado_glowne))
}
NoweStany <- wymiana('swinia','kon',stado,stado_glowne)
NoweStany
stado <- NoweStany$Stado
stado_glowne <- NoweStany$Glowne
```
#**Funkcje rzutow**  
##Rzut kostkami
```{r losowanie-tworzenie}
losuj_rzut_kostek <- function(a=kostka_zielona,b=kostka_czerwona){
  wynik <- c(sample(a, 1), sample(b, 1))
  return(wynik)
}
```
```{r losowanie-przyklad}
k <- losuj_rzut_kostek()
cat(k)
```
##Zamiana wyniku rzutu na wektor
```{r zamiana-tworzenie}
zamien_wynik_rzutu_na_wektor <- function(wynik){
  c1 <- switch(wynik[1], # wynik z pierwszej kosci
         krolik=c(1,0,0,0,0,0,0),
         owca=c(0,1,0,0,0,0,0),
         swinia=c(0,0,1,0,0,0,0),
         krowa=c(0,0,0,1,0,0,0),
         c(0,0,0,0,0,0,0)
  )
  c2 <- switch(wynik[2], # wynik z drugiej kosci
         krolik=c(1,0,0,0,0,0,0),
         owca=c(0,1,0,0,0,0,0),
         swinia=c(0,0,1,0,0,0,0),
         kon=c(0,0,0,0,1,0,0),
         c(0,0,0,0,0,0,0)
  )
  z_rzutu <- (c1+c2)
  return(z_rzutu)
}
```
```{r zamiana-przyklad}
zamien_wynik_rzutu_na_wektor(k)
```
##Przeprowadzenie atakow drapieznikow
```{r atak-tworzenie}
atak_drapieznika <- function(lis = FALSE, wilk = FALSE,stado,stado_glowne){
  if (wilk == TRUE ){
    if (stado['duzy_pies']>0){
      #ucieka duzy pies
      NoweStany <- dodaj_lub_odejmij_zwierzeta(c(0,0,0,0,0,0,1),'-',stado,stado_glowne)
      stado <- NoweStany$Stado
      stado_glowne <- NoweStany$Glowne
    } else {
      # wszystko oprocz koni i psow ucieka
      NoweStany <- dodaj_lub_odejmij_zwierzeta(c(stado[1:4],0,0,0),'-',stado,stado_glowne)
      stado <- NoweStany$Stado
      stado_glowne <- NoweStany$Glowne
    }
  }
  if (lis == TRUE ){
    if (stado['maly_pies']>0){
      #ucieka maly pies
      NoweStany <- dodaj_lub_odejmij_zwierzeta(c(0,0,0,0,0,1,0),'-',stado,stado_glowne)
      stado <- NoweStany$Stado
      stado_glowne <- NoweStany$Glowne
    } else {
      # wszystkie kroliki uciekaja
      NoweStany <- dodaj_lub_odejmij_zwierzeta(c(stado['krolik'],0,0,0,0,0,0),'-',stado,stado_glowne)
      stado <- NoweStany$Stado
      stado_glowne <- NoweStany$Glowne
    }
  }
  return(list(Stado=stado,Glowne=stado_glowne))
}
```
```{r atak-przyklad}
NoweStany <- atak_drapieznika(TRUE,FALSE,stado,stado_glowne)
stado <- NoweStany$Stado
stado_glowne <- NoweStany$Glowne
NoweStany
```
##Dokonywanie rzutu i akcji z nim zwiazanych
```{r rzucanie}
rzuc_i_zareaguj <- function(stado, stado_glowne){
  NoweStany=list(Stado=stado,Glowne=stado_glowne)
  otrzymane<-c(0,0,0,0,0,0,0)
  kostki<-losuj_rzut_kostek()
#  print(kostki)
    if ('wilk' %in% kostki){
      if ('lis' %in% kostki) {
        NoweStany <-atak_drapieznika(TRUE,TRUE,NoweStany$Stado,NoweStany$Glowne)
      } else {
        NoweStany <- atak_drapieznika(FALSE,TRUE,NoweStany$Stado,NoweStany$Glowne)
      }
    } else {
      if ('lis' %in% kostki) {
        NoweStany <- atak_drapieznika(TRUE,FALSE,NoweStany$Stado,NoweStany$Glowne)
      }
    }
  stado <- NoweStany$Stado
  stado_glowne <- NoweStany$Glowne
  #czy w rzucie rozmnozylo sie jakies zwierze?
  wylosowane <- zamien_wynik_rzutu_na_wektor(kostki)
      otrzymane <- ifelse(wylosowane == 0, 0, trunc((stado+wylosowane)/2))
      otrzymane <- daj_ze_stada_glownego_ile_sie_da(otrzymane,stado,stado_glowne)
  if (!all(otrzymane==0)){
    NoweStany <- dodaj_lub_odejmij_zwierzeta(otrzymane,'+',stado,stado_glowne)
    stado <- NoweStany$Stado
    stado_glowne <- NoweStany$Glowne
  }
  return(list(Stado=stado,Glowne=stado_glowne))
}
```
```{r}
NoweStany <- rzuc_i_zareaguj(stado, stado_glowne)
NoweStany
stado <- NoweStany$Stado
stado_glowne <- NoweStany$Glowne
```
#**Przeprowadzenie calej gry**  
```{r strategia}
nasza_strategia <- function(stado,stado_glowne){
if (!all(stado == 0)) {
      ##jesli stado jest niepuste sprawdzamy czy nie oplaca sie czegos wymienic
      NoweStany <- wez_konia_jak_starcza(stado, stado_glowne)
      stado <- NoweStany$Stado
      stado_glowne <-
        NoweStany$Glowne ##najpierw sprawdzamy czy starczy na konia i krolika
      if (stado['krolik'] > 6) {
        ##wiecej niz 6 krolikow
        if ((stado['maly_pies'] == 0) &
            (stado['krolik'] >= 9)) {
          ##wiecej niz 9 krolikow i brak malego psa, to bierzemy malego psa
          NoweStany <-
            wymiana('krolik', 'maly_pies', stado, stado_glowne)
          stado <- NoweStany$Stado
          stado_glowne <- NoweStany$Glowne
        }
        if (stado['owca'] > 0) {
          #jesli juz mamy owce, to wymieniamy na nie kroliki
          NoweStany <- wymiana('krolik', 'owca', stado, stado_glowne)
          stado <- NoweStany$Stado
          stado_glowne <- NoweStany$Glowne
        }
      } else {
        if ((stado['owca'] > 2) &
            (stado['krolik'] == 0)) {
          ##nie mamy krolikow, ale wiecej niz 3 owce i brak malego psa !!!to jest niezgodne z zasadami - moze jak mamy wiecej niz dwie owce, to jedna na malego psa????
          NoweStany <-
            wymiana('owca', 'maly_pies', stado, stado_glowne)
          stado <- NoweStany$Stado
          stado_glowne <- NoweStany$Glowne
        }
        if ((stado['swinia'] > 0) &
            (stado['maly_pies'])) {
          ##jezli mamy swinie ale brak malego psa
          ## wymieniamy swinie na owce i malego_psa
          NoweStany <- wymiana('swinia', 'owca+maly_pies', stado, stado_glowne)
          stado <- NoweStany$Stado
          stado_glowne <- NoweStany$Glowne
        }
      }
}
  return(list(Stado=stado,Glowne=stado_glowne))
}
```
```{r}

#######trzeba rozbic na funkcje strategia() i funkcje zagraj(strategia())
## trzeba dodac liczenie rzutow


zagraj <- function(Strategia=NULL) {
  nazwy <- c('krolik','owca','swinia','krowa','kon','maly_pies','duzy_pies')
  stado_glowne <- c(60, 24, 20, 12, 6, 4, 2)
  stado <- c(0, 0, 0, 0, 0, 0, 0)
  names(stado_glowne) <- nazwy
  names(stado) <- nazwy
  kroki = 0
  repeat {
      if(!is.null(Strategia)){
    NoweStany <- Strategia(stado,stado_glowne)
    stado <- NoweStany$Stado
    stado_glowne <- NoweStany$Glowne
  }
    NoweStany <- rzuc_i_zareaguj(stado, stado_glowne)
    stado <- NoweStany$Stado
    stado_glowne <- NoweStany$Glowne
    kroki <- kroki + 1
    if (zakoncz_gre_jak_starcza(stado) == TRUE) {
      ##trzeba zmienic na zgodne z wymianami
      return(kroki)
    }
  }
}
zagraj(nasza_strategia)
```

#**Czas gry**
```{r echo=FALSE}
wyniki <- as.data.frame(replicate(100,zagraj(nasza_strategia))) #chwilowo mniej dla wygody
summary(wyniki) ##### jak robie summarise/ze to pisze ?e ramka danych z zerow? liczba kolumn i 0 wierszami
ggplot(data=wyniki, aes(wyniki)) + geom_histogram(binwidth = 1,
                 col="blue", 
                 fill="green") + 
  labs(title="Rozklad czasu gry") +
  labs(x="Czas gry [kroki]", y="Liczba gier")

## jak to usuwamy to trzeba i library(microbenchmark usun??)
#mierz_czas <- microbenchmark({zagraj()}, times=10000)
#boxplot(mierz_czas, xlab="Pojedyncza gra - zagraj()", ylab='Czas pojedynczej gry',main='Czas trwania gry SuperFarmer')
#autoplot(mierz_czas, main='Czas trwania gry SuperFarmer')
#qplot(y=time,data=mierz_czas,color='red',xlab="zagraj()", ylab="Czas gry",main='Czas trwania gry SuperFarmer') + scale_y_log10()
#print(mierz_czas)

```
```{r eval=FALSE, echo=FALSE}
##testy
##################
rzuc_i_zareaguj()
#cat(stado)
#cat(stado_glowne)
rzuc_i_zareaguj()
#cat(stado)
#cat(stado_glowne)
rzuc_i_zareaguj()
#cat(stado)
#cat(stado_glowne)
rzuc_i_zareaguj()
#cat(stado)
#cat(stado_glowne)
rzuc_i_zareaguj()
#cat(stado)
#cat(stado_glowne)
rzuc_i_zareaguj()
#cat(stado)
#cat(stado_glowne)
##################
stado <- c(7,2,0,0,0,0,0)
stado_glowne <- c(53,22,20,12,6,4,2)
wymiana_swinia('owca')
wymiana('owca','swinia')
#cat(stado)
#cat(stado_glowne)
wymiana_swinia('owca')
wymiana('owca','swinia')
#cat(stado)
#cat(stado_glowne)
stado <- c(36,0,1,0,0,0,0)
stado_glowne <- c(24,24,19,12,6,4,2)
wymiana_krowa('krolik')
wymiana('krolik','krowa')
#cat(stado)
#cat(stado_glowne)
wymiana_duzy_pies('swinia')
wymiana('swinia','duzy_pies')
#cat(stado)
#cat(stado_glowne)
stado <- c(5,2,3,0,0,0,0)
stado_glowne <- c(55,22,17,12,6,4,2)
owce_na_kroliki(TRUE)
wymiana('krolik','owca')
#cat(stado)
#cat(stado_glowne)
swinie_na_owce(TRUE)
wymiana('owca','swinia')
#cat(stado)
#cat(stado_glowne)
owce_na_kroliki(TRUE)
wymiana('krolik','owca')
#cat(stado)
#cat(stado_glowne)
owce_na_kroliki(TRUE)
wymiana('krolik','owca')
#cat(stado)
#cat(stado_glowne)
stado <- c(57,1,0,0,0,0,0)
stado_glowne <- c(3,23,20,12,6,4,2)
owce_na_kroliki(TRUE)
wymiana('krolik','owca')
#cat(stado)
#cat(stado_glowne)
swinie_na_owce(TRUE)
wymiana('owca','swinia')
#cat(stado)
#cat(stado_glowne)
```